---
title: "Monitoria 3"
author: "Julián Soto"
date: "2024-02-24"
output: html_document
---

**Descripción del experimento**

Suponer que se lanza al aire una moneda balanceada. El interés de este ejercicio es estimar la probabilidad de caer cara. Se utiliza el software R para simular los lanzamientos de la moneda usando la función rbinom(n, size=1,prob=0.5). Usar la siguiente notación: C=caer cara, fn(C) es la frecuencia relativa de caer cara, P(C) la probabilidad de caer cara.

1.  Simular el lanzamiento de una moneda balanceada n=5 veces y calcular la frecuencia relativa de caer cara.

    ```{r}
    #Supongamos que caer Cara es 1

    set.seed(111)

    experimento <- rbinom(5, size=1,prob=0.5)


    print(experimento)


    f_n_1 <- sum(experimento)/5
    print(f_n_1)
    ```

2.  Simular el lanzamiento de una moneda 20 veces y calcular la frecuencia relativa de caer cara.

    ```{r}
    set.seed(111)

    experimento <- rbinom(20, size=1,prob=0.5)


    print(experimento)


    f_n_1 <- sum(experimento)/20
    print(f_n_1)
    ```

3.  Simular 100 veces que la moneda balanceada se lanza n=5 veces. Luego:

    ```{r}
    set.seed(105)

    muestras <- replicate(100, rbinom(5, size=1,prob=0.5))
    ```

    1.  Calcular la frecuencia relativa de caer cara por cada uno de las 100 simulaciones. Debes tener 100 valores de frecuencias relativas de caer cara.

    ```{r}
    f_n <- c()

    for (i in 1:100){
      f_n <- c(f_n,sum(muestras[,i])/5)
    }
    ```

    2.  Construir un gráfico de dispersión donde en el eje Y ubiques los resultados de las frecuencias relativas de caer cara y en el eje X los valores de 1 a 100 (indexación por cada simulación de los n=5 lanzamientos de la moneda).

    ```{r}
    plot(1:100,
         f_n,
         pch=19,
         ylab="frecuencias relativas(%)",
         xlab ="Simulación",
         
         sub="Figura 1. Simulación de 1000 experimentos")

    ```

    3.  Trazar una línea paralela al eje X que corte en el eje Y en el valor de la probabilidad P(C).

    ```{r}
      plot(1:100,
         f_n,pch=19,
         ylab="frecuencias relativas(%)",
         xlab ="Simulación",
         sub="Figura 1. Simulación de 1000 experimentos")

      lines(1:100,
            rep(1/2,100))

    ```

    4.  Interpretar el gráfico de dispersión comparando los resultados experimentales f~n~(C) y el teórico P(C).  

    ```{r}
      set.seed(105)

      muestras <- replicate(100, rbinom(5, size=1,prob=0.5))
      
      f_n <- c()

      for (i in 1:100){
        f_n <- c(f_n,sum(muestras[,i])/5)
      }
      
      plot(1:100,
         f_n,pch=19,
         ylab="frecuencias relativas(%)",
         xlab ="Simulación",
         
         sub="Figura 1. Simulación de 1000 experimentos")
      
      lines(1:100,
            rep(1/2,100))

    ```

4.  Repetir el ejercicio 3 usando n=10.

    ```{r}
    set.seed(105)
    n<-10

    muestras <- replicate(100, rbinom(n, size=1,prob=0.5))

    f_n <- c()

    for (i in 1:100){
      f_n <- c(f_n,sum(muestras[,i])/n)
    }

    plot(1:100,
       f_n,pch=19,
       ylab="frecuencias relativas(%)",
       xlab ="Simulación",
       #ylim= c(0,1),
       sub="Figura 2. Diagrama de dispersión de las frecuencias relativas con n=10")

    lines(1:100,
          rep(1/2,100))
    ```

5.  Repetir el ejercicio 3 usando n=20.

    ```{r}
    set.seed(105)
    n<-20

    muestras <- replicate(100, rbinom(n, size=1,prob=0.5))

    f_n <- c()

    for (i in 1:100){
      f_n <- c(f_n,sum(muestras[,i])/n)
    }

    plot(1:100,
       f_n,pch=19,
       ylab="frecuencias relativas(%)",
       xlab ="Simulación",
       #ylim= c(0,1),
       sub="Figura 3. Diagrama de dispersión de las frecuencias relativas con n=20")

    lines(1:100,
          rep(1/2,100))

    ```

6.  Repetir el ejercicio 3 usando n=30.

    ```{r}
    set.seed(105)
    n<-30

    muestras <- replicate(100, rbinom(n, size=1,prob=0.5))

    f_n <- c()

    for (i in 1:100){
      f_n <- c(f_n,sum(muestras[,i])/n)
    }

    plot(1:100,
       f_n,pch=19,
       ylab="frecuencias relativas(%)",
       xlab ="Simulación",
       #ylim= c(0,1),
       sub="Figura 4. Diagrama de dispersión de las frecuencias relativas con n=30")

    lines(1:100,
          rep(1/2,100))

    ```

7.  Repetir el ejercicio 3 usando n=40.

    ```{r}
    set.seed(105)
    n<-40

    muestras <- replicate(100, rbinom(n, size=1,prob=0.5))

    f_n <- c()

    for (i in 1:100){
      f_n <- c(f_n,sum(muestras[,i])/n)
    }

    plot(1:100,
       f_n,pch=19,
       ylab="frecuencias relativas(%)",
       xlab ="Simulación",
       #ylim= c(0,1),
       sub="Figura 5. Diagrama de dispersión de las frecuencias relativas con n=40")

    lines(1:100,
          rep(1/2,100))

    ```

8.  Repetir el ejercicio 3 usando n=50.

    ```{r}
    set.seed(105)
    n<-50

    muestras <- replicate(100, rbinom(n, size=1,prob=0.5))

    f_n <- c()

    for (i in 1:100){
      f_n <- c(f_n,sum(muestras[,i])/n)
    }

    plot(1:100,
       f_n,pch=19,
       ylab="frecuencias relativas(%)",
       xlab ="Simulación",
       #ylim= c(0,1),
       sub="Figura 6. Diagrama de dispersión de las frecuencias relativas con n=50")

    lines(1:100,
          rep(1/2,100))

    ```

9.  Repetir el ejercicio 3 usando n=80.

    ```{r}
    set.seed(105)
    n<-80

    muestras <- replicate(100, rbinom(n, size=1,prob=0.5))

    f_n <- c()

    for (i in 1:100){
      f_n <- c(f_n,sum(muestras[,i])/n)
    }

    plot(1:100,
       f_n,pch=19,
       ylab="frecuencias relativas(%)",
       xlab ="Simulación",
       #ylim= c(0,1),
       sub="Figura 7. Diagrama de dispersión de las frecuencias relativas con n=80")

    lines(1:100,
          rep(1/2,100))

    ```

10. Repetir el ejercicio 3 usando n=150.

    ```{r}
    set.seed(105)
    n<-150

    muestras <- replicate(100, rbinom(n, size=1,prob=0.5))

    f_n <- c()

    for (i in 1:100){
      f_n <- c(f_n,sum(muestras[,i])/n)
    }

    plot(1:100,
       f_n,pch=19,
       ylab="frecuencias relativas(%)",
       xlab ="Simulación",
       #ylim= c(0,1),
       sub="Figura 8. Diagrama de dispersión de las frecuencias relativas con n=150")

    lines(1:100,
          rep(1/2,100))

    ```

11. Repetir el ejercicio 3 usando n=200.

    ```{r}
    set.seed(105)
    n<-200

    muestras <- replicate(100, rbinom(n, size=1,prob=0.5))

    f_n <- c()

    for (i in 1:100){
      f_n <- c(f_n,sum(muestras[,i])/n)
    }

    plot(1:100,
       f_n,pch=19,
       ylab="frecuencias relativas(%)",
       xlab ="Simulación",
       #ylim= c(0,1),
       sub="Figura 9. Diagrama de dispersión de las frecuencias relativas con n=200")

    lines(1:100,
          rep(1/2,100))

    ```

12. Repetir el ejercicio 3 usando n=400.

    ```{r}
    set.seed(105)
    n<-400

    muestras <- replicate(100, rbinom(n, size=1,prob=0.5))

    f_n <- c()

    for (i in 1:100){
      f_n <- c(f_n,sum(muestras[,i])/n)
    }

    plot(1:100,
       f_n,pch=19,
       ylab="frecuencias relativas(%)",
       xlab ="Simulación",
       #ylim= c(0,1),
       sub="Figura 10. Diagrama de dispersión de las frecuencias relativas con n=400")

    lines(1:100,
          rep(1/2,100))

    ```

13. Repetir el ejercicio 3 usando n=500.

    ```{r}
    set.seed(105)
    n<-500

    muestras <- replicate(100, rbinom(n, size=1,prob=0.5))

    f_n <- c()

    for (i in 1:100){
      f_n <- c(f_n,sum(muestras[,i])/n)
    }

    plot(1:100,
       f_n,pch=19,
       ylab="frecuencias relativas(%)",
       xlab ="Simulación",
       #ylim= c(0,1),
       sub="Figura 11. Diagrama de dispersión de las frecuencias relativas con n=500")

    lines(1:100,
          rep(1/2,100))

    ```

14. Repetir el ejercicio 3 usando n=600.

    ```{r}
    set.seed(105)
    n<-600

    muestras <- replicate(100, rbinom(n, size=1,prob=0.5))

    f_n <- c()

    for (i in 1:100){
      f_n <- c(f_n,sum(muestras[,i])/n)
    }

    plot(1:100,
       f_n,pch=19,
       ylab="frecuencias relativas(%)",
       xlab ="Simulación",
       #ylim= c(0,1),
       sub="Figura 12. Diagrama de dispersión de las frecuencias relativas con n=600")

    lines(1:100,
          rep(1/2,100))

    ```

15. Repetir el ejercicio 3 usando n=700.

    ```{r}
    set.seed(105)
    n<-700

    muestras <- replicate(100, rbinom(n, size=1,prob=0.5))

    f_n <- c()

    for (i in 1:100){
      f_n <- c(f_n,sum(muestras[,i])/n)
    }

    plot(1:100,
       f_n,pch=19,
       ylab="frecuencias relativas(%)",
       xlab ="Simulación",
       #ylim= c(0,1),
       sub="Figura 13. Diagrama de dispersión de las frecuencias relativas con n=700")

    lines(1:100,
          rep(1/2,100))

    ```

16. Repetir el ejercicio 3 usando n=800.

    ```{r}
    set.seed(105)
    n<-800

    muestras <- replicate(100, rbinom(n, size=1,prob=0.5))

    f_n <- c()

    for (i in 1:100){
      f_n <- c(f_n,sum(muestras[,i])/n)
    }

    plot(1:100,
       f_n,pch=19,
       ylab="frecuencias relativas(%)",
       xlab ="Simulación",
       #ylim= c(0,1),
       sub="Figura 14. Diagrama de dispersión de las frecuencias relativas con n=800")

    lines(1:100,
          rep(1/2,100))

    ```

17. Repetir el ejercicio 3 usando n=900.

    ```{r}
      set.seed(105)
      n<-900

      muestras <- replicate(100, rbinom(n, size=1,prob=0.5))

      f_n <- c()

      for (i in 1:100){
    f_n <- c(f_n,sum(muestras[,i])/n)
      }

      plot(1:100,
     f_n,pch=19,
     ylab="frecuencias relativas(%)",
     xlab ="Simulación",
     #ylim= c(0,1),
     sub="Figura 15. Diagrama de dispersión de las frecuencias relativas con n=900")

      lines(1:100,
        rep(1/2,100))

    ```

18. Repetir el ejercicio 3 usando n=1000.

```{r}
set.seed(105)
n<-1000

muestras <- replicate(100, rbinom(n, size=1,prob=0.5))

f_n <- c()

for (i in 1:100){
  f_n <- c(f_n,sum(muestras[,i])/n)
}

plot(1:100,
   f_n,pch=19,
   ylab="frecuencias relativas(%)",
   xlab ="Simulación",
   #ylim= c(0,1),
   sub="Figura 16. Diagrama de dispersión de las frecuencias relativas con n=1000")

lines(1:100,
      rep(1/2,100))

```

19. Repetir el ejercicio 3 usando n=2000.

```{r}
set.seed(105)
n<-2000

muestras <- replicate(100, rbinom(n, size=1,prob=0.5))

f_n <- c()

for (i in 1:100){
  f_n <- c(f_n,sum(muestras[,i])/n)
}

plot(1:100,
   f_n,pch=19,
   ylab="frecuencias relativas(%)",
   xlab ="Simulación",
   #ylim= c(0,1),
   sub="Figura 17. Diagrama de dispersión de las frecuencias relativas con n=2000")

lines(1:100,
      rep(1/2,100))

```

20. Repetir el ejercicio 3 usando n=3000.

```{r}
set.seed(105)
n<-3000

muestras <- replicate(100, rbinom(n, size=1,prob=0.5))

f_n <- c()

for (i in 1:100){
  f_n <- c(f_n,sum(muestras[,i])/n)
}

plot(1:100,
   f_n,pch=19,
   ylab="frecuencias relativas(%)",
   xlab ="Simulación",
   #ylim= c(0,1),
   sub="Figura 18. Diagrama de dispersión de las frecuencias relativas con n=3000")

lines(1:100,
      rep(1/2,100))

```

21. Repetir el ejercicio 3 usando n=5000.

```{r}
set.seed(105)
n<-5000

muestras <- replicate(100, rbinom(n, size=1,prob=0.5))

f_n <- c()

for (i in 1:100){
  f_n <- c(f_n,sum(muestras[,i])/n)
}

plot(1:100,
   f_n,pch=19,
   ylab="frecuencias relativas(%)",
   xlab ="Simulación",
   #ylim= c(0,1),
   sub="Figura 19. Diagrama de dispersión de las frecuencias relativas con n=5000")

lines(1:100,
      rep(1/2,100))

```

22. Repetir el ejercicio 3 usando n=10000

```{r}
set.seed(105)
n<-10000

muestras <- replicate(100, rbinom(n, size=1,prob=0.5))

f_n <- c()

for (i in 1:100){
  f_n <- c(f_n,sum(muestras[,i])/n)
}

plot(1:100,
   f_n,pch=19,
   ylab="frecuencias relativas(%)",
   xlab ="Simulación",
   #ylim= c(0,1),
   sub="Figura 20. Diagrama de dispersión de las frecuencias relativas con n=10000")

lines(1:100,
      rep(1/2,100))

```

23. Comparar los gráficos del punto 3 al 22.

24. Simular que una moneda balanceada fue lanzada n veces, n=2, 5, 10, 20, 30, 40, 50, 60, 70, 80, 90, 100, 200, 300, 400, 500, 600, 700, 800, 900, 1000, 2000, 3000, 4000, 5000, 6000, 7000, 8000, 9000 y 10000.  Para estas simulaciones:

    1.  Por cada valor de n calcular f~n~(C).

    ```{r}
    set.seed(105)
    n <- c(2, 5, 10, 20, 30, 40, 50, 60, 70, 80, 90, 100, 200, 300, 400, 500, 600, 700, 800, 900, 1000, 2000, 3000, 4000, 5000, 6000, 7000, 8000, 9000, 10000)
    #n <- 1:10000
    f_n <- c()
    for (i in n){
      f_n <- c(f_n,sum(rbinom(i, size=1,prob=0.5))/i)
    }

    ```

    2.  Construir un gráfico de dispersión donde en el eje Y ubiques los resultados de f~n~(C) y en el eje X los valores de n.

    ```{r}
       plot(1:30,
       f_n,
       pch=19,
       ylab="frecuencias relativas(%)",
       xlab ="n",
       #ylim= c(0,1),
       sub="Figura 20. Diagrama de dispersión de las frecuencias relativas segun el crecimiento de n")

    ```

    3.  Trazar una línea paralela al eje X que corte en el eje Y en el valor de la probabilidad de caer cara P(C).

    ```{r}
       plot(1:30,
       f_n,
       pch=19,
       ylab="frecuencias relativas(%)",
       xlab ="n",
       #ylim= c(0,1),
       sub="Figura 20. Diagrama de dispersión de las frecuencias relativas segun el crecimiento de n")
       lines(-1:32,
      rep(1/2,34),
      col="red",
      lwd=1)

    ```

    4.  Interpretar los resultados que relacionan a f~n~(C) y P(C) conforme aumenta el valor de n.
