---
title: "Monitoria 5"
author: "Julián Soto"
date: "2024-04-21"
output: html_document
---

# Punto 1

Suponer que la variable aleatoria X se modela con una distribución de Poisson con parámetro lambda. Se utiliza en este caso la parametrización que se usa en el software R.

## 1.

Graficar la función de probabilidad de X para distintos valores del parámetro, lambda =5, 10, 20 y 30. Describir los gráficos y compararlos.

```{r}
#Tomado de: https://r-coder.com/distribucion-poisson-r/ 

par(mfrow=c(2,2))
x <- 0:50
lambda <- c(5, 10, 20, 30)

for (i in lambda){
     plot(dpois(x, i), type = "h", lwd = 2,
     main = "Función de masa de probabilidad",
     ylab = "P(X = x)", xlab = "Número de eventos",
     ylim=c(0,0.2),
     col = i)
}

```

```{r}
#Tomado de: https://r-coder.com/distribucion-poisson-r/ 

x <- 0:50
lambda <- c(5, 10, 20, 30)

plot(dpois(x, lambda[1]), 
     type = "h", 
     lwd = 2,
     main = "Función de masa de probabilidad",
     ylab = "P(X = x)", 
     xlab = "Número de eventos",
     ylim=c(0,0.2),
     col = 1
     )


for (i in 2:4){
     lines(dpois(x, lambda[i]), 
           type = "h", 
           lwd = 2, 
           col = i)
}

legend("topright", 
       legend = as.character(lambda),
       title = expression(lambda), 
       lty = 1, 
       col = 1:4, 
       lwd = 2
       )
```

## 2.

Calcular la esperanza matemática de X cuando lambda toma valores de 5, 10, 20 y 30. Interpretar resultados.

## 3.

Para una variable aleatoria X que se modela con una función de probabilidad con parámetro lambda=20, generar 100 muestras aleatorias de tamaño n=1000. Por cada muestra aleatoria, calcular la media muestral. Para estos resultados construir un gráfico de dispersión donde en el eje Y ubiques los resultados de las medias muestrales y en el eje X los valores de 1 a 100 (indexación por muestra). Además, trazar una línea paralela al eje X que corte en el eje Y en el valor teórico de la esperanza matemática de la variable X. Interpretar el grafico y la relación de los resultados muestrales y teóricos.

```{r}
set.seed(105)
e <- 1
lambda <- 20
n_muestras <- 100
n_observaciones <- 1000

muestras <- replicate(n_muestras,  rpois(n_observaciones, lambda))

media_muestral <- colMeans(muestras)

plot(1:100, media_muestral,
     pch=19,
     ylim = c(lambda - e,lambda + e),
     )
abline(h=20)

```

## 4.

Para una variable aleatoria X que se modela con una función de probabilidad con parámetro lambda=20 seleccionar 20 muestras aleatorias de tamaños n=2, 5, 10, 20, 30, 40, 50, 60, 70, 80, 100, 200, 300, 400, 500, 1000, 2000, 3000, 5000, 10000. Por cada muestra calcular la media muestral. Construir un gráfico de dispersión donde en el eje Y ubiques los resultados de las medias muestrales y en el eje X los valores de 1 a 20 (indexación por muestra). Además, trazar una línea paralela al eje X que corte en el eje Y en el valor de la esperanza matemática de X.Interpretar el grafico y la relación de los resultados muestrales y teóricos.

```{r}
set.seed(105)

lambda <- 20
n_observaciones <- c(2, 5, 10, 20, 30, 40, 50, 60, 70, 80, 100, 200, 300, 400, 500, 1000, 2000, 3000, 5000, 10000)

media_muestral <- c()

for (i in n_observaciones){
  media_muestral <- c(media_muestral, mean(rpois(i, lambda) ))  
}

plot(1:length(n_observaciones),
     media_muestral,
     pch=19,
)
abline(h=20)
```

# Punto 2

Suponer que la variable aleatoria X se modela con una distribución Gamma. Se utiliza en este caso la parametrización que se usa en el software R.

## 1.

Graficar la función de densidad de X para distintos valores de los parámetros. shape=2 y scale=3, 5, 10, 15 y 20 (todas estas curvas en un mismo gráfico). Además, shape=1 y scale=3, 5, 10, 15 y 20 (todas estas curvas en un mismo gráfico). Describir y comparar las curvas de densidad.

```{r}
#par(mfrow=c(2,2))
x <-  seq(0, 40, by=0.001)  

shape <- c(2,1)

scale <- c(3, 5, 10, 15, 20)

plot(x,
     dgamma(x,shape= shape[1], scale = scale[1]), 
     type = "l",
     col= 1,
     ylab= "P(X=x)",
     main= paste("Distribución gamma con shape =", shape[1])
     )

for (i in 2:length(scale)){
  lines(x,
        dgamma(x,shape= shape[1], scale = scale[i]),
        col=i
        )
}

legend("topright", 
       legend = as.character(scale),
       title = "Scale:", 
       lty = 1, 
       col = 1:length(scale), 
       lwd = 2
       )
####################################################################
plot(x,
     dgamma(x,shape= shape[2], scale = scale[1]), 
     type = "l",
     col= 1,
     ylab= "P(X=x)",
     main= paste("Distribución gamma con shape =", shape[2])
     )

for (i in 2:length(scale)){
  lines(x,
        dgamma(x,shape= shape[2], scale = scale[i]),
        col=i
        )
}

legend("topright", 
       legend = as.character(scale),
       title = "Scale:", 
       lty = 1, 
       col = 1:length(scale), 
       lwd = 2
       )
```

## 2.

Calcular la esperanza matemática de la variable aleatoria X cuando esta se modela con una función de densidad Gamma con parámetros shape=2 y scale=10. Interpretar resultados.

## 3.

Para una variable aleatoria X que se modela con función de densidad de la Gamma con parámetros shape=2 y scale=10, generar 100 muestras aleatorias de tamaño n=1000. Por cada muestra aleatoria calcular media muestral muestral. Para estos resultados construir un gráfico de dispersión donde en el eje Y ubiques los resultados de las medias muestrales y en el eje X los valores de 1 a 100 (indexación por muestra). Además, trazar una línea paralela al eje X que corte en el eje Y en el valor teórico de la esperanza matemática de la variable X. Interpretar el gráfico y la relación de los resultados muestrales y teóricos.

```{r}
# Tomado de: En console poner:: ?dgamma
set.seed(105)
e <- 0.2
shape <- 2
scale <- 10
E <- shape*scale

n_muestras <- 100
n_observaciones <- 1000

muestras <- replicate(n_muestras,  rgamma(x,shape= shape, scale = scale ) )

media_muestral <- colMeans(muestras)

plot(1:100, media_muestral,
     pch=19,
     ylim = c(E - e,E + e),
     )
abline(h=E)
```

## 4.

Para una variable aleatoria X que se modela con función de densidad de la Gamma con parámetros shape=2 y scale=10, generar 20 muestras aleatorias de tamaños n=2, 5, 10, 20, 30, 40, 50, 60, 70, 80, 100, 200, 300, 400, 500, 1000, 2000, 3000, 5000, 10000. Por cada muestra aleatoria, calcular la media muestral. Interpretar el grafico y la relación de los resultados muestrales y teóricos.

```{r}
set.seed(105)

shape <- 2
scale <- 10
E <- shape*scale

n_observaciones <- c(2, 5, 10, 20, 30, 40, 50, 60, 70, 80, 100, 200, 300, 400, 500, 1000, 2000, 3000, 5000, 10000)

media_muestral <- c()

for (i in n_observaciones){
  media_muestral <- c(media_muestral, mean(rgamma(i,shape= shape, scale = scale ) ))  
}

plot(1:length(n_observaciones),
     media_muestral,
     pch=19,
)
abline(h=E)
```
